【裁判字號】    99,交上易,1260
【裁判日期】    991209
【裁判案由】    過失傷害
【裁判全文】
臺灣高等法院臺中分院刑事判決      99年度交上易字第1260號
上  訴  人  台灣台中地方法院檢察署檢察官
被      告  洪景智
上列上訴人因被告過失傷害案件，不服臺灣臺中地方法院99年度
交易字第492號中華民國99年8月9日第一審判決（起訴案號：臺
灣臺中地方法院檢察署99年度偵字第12039號），提起上訴，本
院判決如下：
    主  文
上訴駁回。
    事  實
一、洪景智自民國98年11月1日下午4時許起，在中港火車站前之
    小吃部飲用補藥酒，至同日下午6時許，明知已達不能安全
    駕駛動力交通工具之程度，竟仍駕駛車牌號碼F2-3950號自
    小客車上路（違背安全駕駛致交通危險部分，業經原審另案
    判處有期徒刑三月確定）。嗣於同日下午6時32分許，洪景
    智駕駛該自小客車，沿臺中縣清水鎮○○路由南往北方向行
    駛，行至臨海路26號前處，欲左轉往該路東側路旁之甲南國
    小停車，其本應注意汽車在劃有分向限制線之路段行駛時，
    不得駛入來車之車道內，並應注意車前狀況，隨時採取必要
    之安全措施，而依當時情形，又無不能注意之情事，竟因飲
    酒導致控制力降低，並疏未注意，貿然提前左轉駛越分向限
    制線，進入對向車道，致撞及當時由卓莉貴所駕駛，沿臨海
    路由北往南方向行駛至該處之車牌號碼BK2-602號重型機車
    ，使卓莉貴人車倒地，受有左側股骨骨幹骨折、左舟狀骨骨
    折之傷害。洪景智於肇事後，尚未有偵查權限之公務員發覺
    前，即主動向據報前往處理之員警表明為肇事人，自首而受
    裁判，經警於同日下午7時2分許，測得其呼氣酒精濃度達每
    公升1.06毫克。
二、案經卓莉貴訴由臺中縣警察局清水分局報請臺灣臺中地方法
    院檢察署檢察官偵查起訴。
    理    由
一、傳聞證據之證據能力：按被告以外之人於審判外之陳述，雖
    不符刑事訴訟法第159條之1至第159條之4之規定，但經當事
    人於審判程序同意作為證據，法院審酌該言詞陳述或書面陳
    述作成時之情況，認為適當者，亦得為證據；當事人、代理
    人或辯護人於法院調查證據時，知有第159條第1項不得為證
    據之情形，而未於言詞辯論終結前聲明異議者，視為有前項
    之同意，刑事訴訟法第159條之5定有明文。被告、公訴人於
    原審，及被告於本院審理時均對於證人卓莉貴之證述及其他
    相關具傳聞性質之證據資料均表示沒有意見（原審卷第10頁
    、本院卷第23頁），且被告及公訴人迄於本院言詞辯論終結
    前亦未聲明異議。本院審酌上開證據資料作成之情況，核無
    違法取證或其他瑕疪，且為證明本件犯罪事實所必要之重要
    關係事項，認為以之作為證據為適當，依刑事訴訟法第159
    條之5規定，應有證據能力。
二、上揭犯罪事實，業據被告洪景智坦承不諱，核與證人即告訴
    人卓莉貴偵查、原審審理時證述之情節相符（99偵12039卷
    第8頁、原審卷第9-10頁），並有臺中縣警察局清水分局道
    路交通事故現場圖、臺中縣警察局道路交通事故照片、道路
    交通事故調查報告表(一)、(二)、臺中縣警察局道路交通事故當
    事人酒精測定紀錄表，及顯示告訴人卓莉貴受傷情形之診斷
    證明書附卷可稽（警卷第10頁、第11-15頁、第16-17頁、第
    18頁、第24-25頁），足徵被告之自白供述與事實相符。次
    按汽車行駛時，駕駛人應注意車前狀況，並隨時採取必要之
    安全措施；且在劃有分向限制線之路段，不得駛入來車之車
    道，道路交通安全規則第94條第3項、第97條第1項第2款定
    有明文。本件被告於上揭時地酒後駕駛F2-3950號自小客車
    ，沿臺中縣清水鎮○○路由南往北方向行駛，行至臨海路26
    號前處，欲左轉往該路東側路旁之甲南國小停車，本應注意
    前述規定，且依當時情形，又無不能注意之情事，竟疏未注
    意，貿然提前左轉駛越分向限制線，進入對向車道，致撞及
    當時由告訴人卓莉貴所駕駛，沿臨海路由北往南行駛至該處
    之BK2-602號重型機車，使告訴人卓莉貴人車倒地，受有左
    側股骨骨幹骨折、左舟狀骨骨折之傷害，自有過失。本件事
    證明確，被告過失傷害犯行堪以認定。
三、核被告所為，係犯刑法第284條第1項前段之過失傷害罪。被
    告酒醉駕車，因而致告訴人卓莉貴受傷，依法應負刑事責任
    ，應依道路交通管理處罰條例第86條第1項規定加重其刑。
    又本件事故報案人或勤指中心轉來資料並未報明肇事人姓名
    ，處理人員前往現場處理時，被告在場，並當場承認為肇事
    人，有臺中縣警察局道路交通事故肇事人自首情形紀錄表在
    卷足憑（警卷第20頁），被告係對於未發覺之過失傷害罪自
    首而受裁判，應依刑法第62條前段規定減輕其刑，並予先加
    後減。
四、檢察官以被告屢以沒工作、沒錢為由拒絕賠償，原審加重其
    刑二分之一後竟僅從輕判處有期徒刑三月，其量刑過輕為由
    提起上訴，然被告所犯為過失傷害罪其法定刑為罰金以上，
    有期徒刑六月以下，經先加後減後，原判決量處之刑有期徒
    刑三月，並無過輕，檢察官上訴指摘原判決量刑過輕為無理
    由，應予駁回。末被告雖在本院與被害人達成和解，但並未
    依約履行，本院爰不為緩刑之宣告併此敘明。
據上論斷，應依刑事訴訟法第368條判決如主文。
本案經檢察官李月治到庭執行職務。
中    華    民    國    99    年    12    月    9     日
            刑事第六庭    審判長法  官  李  文  雄
                                法  官  陳  如  玲
                                法  官  蔡 王 金 全
上列正本證明與原本無異。
不得上訴。
                                書記官  金  珍  華
中    華    民    國    99    年    12    月    9     日
附錄本案論罪科刑法條全文
中華民國刑法第284條第1項：因過失傷害人者，處六月以下有期
徒刑、拘役或五百元以下罰金，致重傷者，處一年以下有期徒刑
、拘役或五百元以下罰金。

司法院資訊處製作；財團法人民間司法改革基金會備份。
